臺灣桃園地方法院刑事判決　　　　　　　　94年度訴字第76號
公　訴　人　臺灣桃園地方法院檢察署檢察官
被　　　告　乙○○
　　　　　　　　　　　樓
上列被告因違反洗錢防制法案件，經檢察官提起公訴（93年度核
退偵字第177 號），及移送併案審理（臺灣新竹地方法院檢察署
93年度偵字第3305號），被告於準備程序中就被訴事實均為有罪
之陳述，經合議庭裁定由受命法官獨任行簡式審判程序，本院判
決如下：
    主  文
乙○○連續幫助掩飾因自己重大犯罪所得財物，處有期徒刑伍月
，如易科罰金，以佰元折算壹日。緩刑貳年。所得財物新台幣
捌仟元沒收，如全部或一部不能沒收時，以其財產抵償之。
    事  實
一、乙○○前曾於民國74年間因竊盜案件，經臺灣台北地方法院
    以74年度易字第1487號判決判處有期徒刑1 年5 月，緩刑4
    年確定，嗣緩刑期滿，未經撤銷，視為未曾受上開刑之宣告
    。其於92年12月間，結識真實年籍不詳自稱「童先生」之成
    年男子，之後童某得知乙○○因失業缺錢花用，乃向乙○○
    提議，以每本新台幣（下同）1000元代價，向乙○○收購存
    摺使用。乙○○明知隨意提供帳戶予人使用，可能幫助童某
    或他人掩飾或隱匿重大犯罪所得之財物，竟因一時需款孔急
    ，鋌而走險，遂基於幫助童某洗錢之概括犯意，應童某所請
    ，連續於92年12月間某日，93年2 月2 日及93年2 月10日，
    分別在桃園縣桃園火車站、桃園市○○路上等地，將其在富
    邦商業銀行八德分行開設之000000000000號帳戶存摺、提款
    卡，連同其在誠泰商業銀行、新竹國際商業銀行、台北銀行
    、中國國際商業銀行、台新商業銀行、第一商業銀行及另一
    家不詳銀行等7 家銀行開設之不詳帳號帳戶存摺、提款卡，
    合共8 本銀行帳戶存摺、提款卡，連同密碼，以上開代價出
    售予「童先生」，供童某所屬之詐欺集團掩飾其等因犯常業
    詐欺罪所得之財物，而獲得不法利益共8000元（未扣案）。
二、「童先生」取得乙○○提供之上揭銀行帳戶存摺、提款卡後
    ，即與其所屬之詐欺集團成員（實際人數不詳）基於常業詐
    欺之犯意聯絡，推由不詳之詐欺集團成員，於92年12月10日
    下午2 時許，以不詳號碼之電話撥打甲○○之0000000000號
    行動電話，向甲○○佯稱略以：有女人拿20萬元委託伊等打
    斷甲○○的腳，但如甲○○可提出66000 元陪禮，伊等可私
    下為甲○○說項云云，並指出甲○○之姓名、地址等個人資
    料，使甲○○因此誤信有不詳人士意圖對其加害，遂按該詐
    欺集團成員之指示，先後於當日下午2 時56分、3 時24分、
    3 時26分，在南投縣中興新村，以自動櫃員機轉帳匯款之方
    式，自吳某臺灣銀行或郵局之帳戶中，依序將66019 元、17
    000 元、10050 元，分3 次匯入乙○○提供之上開富邦商業
    銀行帳戶（合計共93069 元），再由該詐欺集團成員持乙○
    ○提供之提款卡，將款項全數提領得手，花用一空。乙○○
    即以上揭方式，將個人之上開8 個銀行帳戶提供童某所屬之
    詐欺集團，幫助該集團掩飾因犯常業詐欺罪之重大犯罪所得
    。嗣甲○○匯款後認為有異，於92年12月14日報警處理，經
    警循線查獲上情。乙○○在警詢、檢察官偵查及本院審理時
    ，並均自白上揭犯罪事實。
三、案經南投縣政府警察局中興分局報請臺灣南投地方法院檢察
    署檢察官呈請臺灣高等法院檢察署檢察長核轉臺灣桃園地方
    法院檢察署檢察官偵查起訴，及移送併案審理。
    理  由
一、訊據被告乙○○坦承連續於附表所示之時間、地點，將其名
    下開戶之銀行存摺、提款卡及密碼，以每本1000元代價，出
    售予真實年籍不詳之「童先生」，供童某所屬之詐欺集團洗
    錢，隱匿犯罪所得，前後3 次，共計得款8000元等事實不諱
    ，核與被害人甲○○於警詢、檢察官偵查中指述渠等遭不詳
    人士詐欺，將款項匯入被告名下帳戶之情節，均屬相符（臺
    灣南投地方法院檢察署93年度核退偵字第第172 號卷第12頁
    、第91頁，甲○○之警詢、偵查筆錄，依刑事訴訟法第159
    條第2 項規定，均得採為證據）。此外，並有甲○○之匯款
    資料、被告在富邦商業銀行開戶之資料及存、提款紀錄單各
    1 份附卷可稽（臺灣南投地方法院檢察署93年度核退偵字第
    172 號卷第18頁、第22頁至第27頁）。足徵被告上揭自白屬
    實，可以採信。本件事證明確，被告犯行堪予認定，應依法
    論科。
二、核被告乙○○所為，係犯洗錢防制法第9 條第1 項為自己洗
    錢罪之幫助犯。公訴人認被告係犯洗錢防制法第9 條第2 項
    之為他人洗錢罪，雖非無見，惟被告提供自己之帳戶存摺，
    交予詐欺集團使用，究非直接為該詐欺集團負責洗錢者可比
    ，公訴人此部分所述，尚難採取，而起訴之基本事實既然相
    同，起訴法條自應變更。被告分3 次將自己帳戶存摺提供予
    詐欺集團使用，時間緊接，所犯構成要件相同罪名，顯係基
    於概括犯意，而反覆為之，係連續犯，應依刑法第56條規定
    以一罪論，並加重其刑。又被告係幫助上揭詐欺集團犯罪，
    爰依刑法第30條第2 項規定減輕其刑。另查，被告於犯罪後
    ，在偵審中均自白全部犯罪事實，應依洗錢防制法第9 條第
    5 項規定，再減輕其刑。被告之刑同時有加重及減輕之情形
    ，依刑法第71條第1 項規定，先加後減之。公訴人雖僅敘及
    被告將其在富邦商業銀行開設之帳戶存摺、提款卡及密碼，
    提供予「童先生」所屬之詐欺集團使用，幫助洗錢之犯行，
    並未敘及被告將其在誠泰商業銀行等7 家不詳帳號存摺、提
    款卡及密碼，提供予上揭詐欺集團使用，幫助洗錢之犯罪事
    實，惟此部分犯罪事實與上開已起訴部分之犯罪事實間，有
    連續犯裁判上一罪之關係，本院自得併予審酌。爰審酌被告
    無非因失業缺款度日，以致鋌而走險，將自己之帳戶存摺，
    出售予詐欺集團使用，犯罪動機尚屬可憫，惟現今詐欺集團
    猖獗，一般民眾受此類集團詐騙、騷擾，甚至損失財物者，
    不勝枚舉，而被告提供人頭帳戶之所為，適所以助長此類歪
    風，雖其本身之犯罪情節輕微，然往往間接造成被害人之鉅
    額金錢損失，被告犯後坦承犯行，態度良好等一切情狀，量
    處如主文所示之刑，並諭知易科罰金之折算標準，以示懲儆
    。末查，被告此前曾於74年間因竊盜案件，經臺灣台北地方
    法院以74年度易字第1487號判決判處有期徒刑1 年5 月，緩
    刑4 年確定，嗣緩刑期滿，未經撤銷，視為未曾受上開刑之
    宣告，有其臺灣高等法院被告前案紀錄表1 份附卷可稽，其
    一時失慮，致罹刑典，經此偵審教訓，應知警惕而無再犯之
    虞，本院因認被告之刑以暫不執行為當，爰併宣告緩刑2 年
    ，以勵自新。被告出售其8 本帳戶存摺所得之款項8000 元
    （未扣案），為其犯罪所得，依洗錢防制法第12條第1 項規
    定沒收，如全部或一部不能沒收時，以其財產抵償之。
據上論斷，應依刑事訴訟法第273 條之1 第1 項、第299 條第1
項前段、第300 條，洗錢防制法第9 條第1 項、第5 項、第12條
第1 項，刑法第11條前段、第56條、第30條第2 項、第41條第1
項前段、第74條第1 款，罰金罰鍰提高標準條例第2 條，判決如
主文。
本案經檢察官簡志祥到庭執行職務。
中  　華　　民　　國　　94　　年　　8   　月　　12　　日
                        刑事第八庭  法  官  陳彥宏
以上正本證明與原本無異。
如不服本件判決，得自收受判決送達之日起10日內，向本院提出
上訴書狀，上訴於第二審法院。
                                    書記官　翁其良
中  　華　　民　　國　　94　　年　　8   　月　　12　　日
論罪法條：洗錢防制法第9 條第1 項
洗錢防制法第9條
犯第 2 條第 1 款之罪者，處 5 年以下有期徒刑，得併科新臺幣
三百萬元以下罰金。
犯第 2 條第 2 款之罪者，處 7 年以下有期徒刑，得併科新臺幣
五百萬元以下罰金。
以犯前二項之罪為常業者，處 3 年以上 10 年以下有期徒刑，得
併科新臺幣 1 百萬元以上 1 千萬元以下罰金。
法人之代表人、法人或自然人之代理人、受雇人或其他從業人員
，因執行業務犯前三項之罪者，除處罰行為人外，對該法人或自
然人並科以各該項所定之罰金。但法人之代表人或自然人對於犯
罪之發生，已盡力監督或為防止行為者，不在此限。
犯前四項之罪，於犯罪後六個月內自首者，免除其刑；逾六個月
者，減輕或免除其刑；在偵查或審判中自白者，減輕其刑。
